臺灣板橋地方法院刑事裁定　　　　　　 100年度撤緩字第32號
聲　請　人　臺灣板橋地方法院檢察署檢察官
受　刑　人　陳必福
上列聲請人因受刑人犯詐欺案件（臺灣高等法院九十九年度上易
字第九四五號），聲請撤銷緩刑之宣告（一百年度執聲字第三一
一號），本院裁定如下：
    主  文
聲請駁回。
    理  由
一、聲請意旨略以：受刑人陳必福因犯詐欺罪，經臺灣高等法院
    於民國九十九年六月十五日，以九十九年度上易字第九四五
    號（偵查案號：臺灣桃園地方法院檢察署九十八年度偵緝字
    第一八二三號）判處有期徒刑十月，緩刑三年，於九十九年
    七月十九日確定（下稱前案）。竟於緩刑期前即九十一年八
    月三十日起至九十三年三月二十九日止，擔任「昕弘服飾有
    限公司」（以下簡稱昕弘公司）之名義負責人暨實際負責人
    ，另自八十六年八月七日起至九十二年十二月十七日止，擔
    任「千怡實業有限公司」（以下簡稱千怡公司）之實際負責
    人，係稅捐稽徵法規定之納稅義務人及商業會計法上所稱之
    商業負責人。其於擔任昕弘公司負責人之九十一年九月起至
    九十三年三月止，基於幫助他人逃漏稅捐及填製不實會計憑
    證之犯意，明知昕弘公司並無實際銷貨之事實，將昕弘公司
    銷售貨物予他公司之不實交易項目、金額等項目，填載於性
    質上屬會計憑證之昕弘公司統一發票內，而開立虛偽不實之
    統一發票，並分別交付予他公司，由各該公司持以作為進項
    憑證以扣減該公司之銷項稅額，因而幫助各該公司逃漏營業
    稅額；另擔任千怡公司負責人之九十一年九月起至九十一年
    十月間止，基於幫助他人逃漏稅捐及填製不實會計憑證之犯
    意，明知千怡公司並無實際銷貨之事實，將千怡公司銷售貨
    物予縈灃國際有限公司（以下簡稱縈灃公司）之不實交易項
    目、金額等項目，填載於性質上屬會計憑證之千怡公司統一
    發票內，而開立虛偽不實之統一發票，並交付予縈灃公司持
    以作為進項憑證以扣減該公司之銷項稅額，因而幫助縈灃國
    際有限公司逃漏營業稅額，而另犯稅捐稽徵法第四十三條第
    一款之幫助逃漏稅捐罪及商業會計法第七十一條第一款之填
    製不實罪，經本院於九十九年十一月一日，以九十九年度簡
    字第八九號判處有期徒刑六月，如易科罰金，以銀元三百元
    即新臺幣九百元折算壹日；減為有期徒刑三月，如易科罰金
    ，以銀元三百元即新臺幣九百元折算壹日，於九十九年十二
    月六日確定（下稱後案）。受刑人因有上揭之犯罪事由，足
    認其不知悔誤自新，原宣告之緩刑難收其預期效果，而有執
    行刑罰之必要，合於刑法第七十五條之一第一項第一款所定
    得撤銷緩刑宣告之原因，依刑事訴訟法第四百七十六條規定
    聲請撤銷等語。
二、按「受緩刑之宣告而有下列情形之一，足認原宣告之緩刑難
    收其預期效果，而有執行刑罰之必要者，得撤銷其宣告：一
    、緩刑期前因故意犯他罪，而在緩刑期內受六月以下有期徒
    刑、拘役或罰金之宣告確定者。」刑法第七十五條之一第一
    項第一款定有明文。本條規定係採「裁量撤銷主義」，賦予
    法院撤銷與否之權限，特於第一項規定得撤銷緩刑之實質要
    件為「足認原宣告之緩刑難收其預期效果，而有執行刑罰之
    必要」，供作審認之標準。又上揭「得」撤銷緩刑之情形，
    法官應依職權本於合目的性之裁量，妥適審酌被告所犯前後
    數罪間，關於法益侵害之性質、再犯之原因、違反法規範之
    情節是否重大、被告主觀犯意所顯現之惡性及其反社會性等
    情，是否已使前案原為促使惡性輕微之被告或偶發犯、初犯
    改過自新而宣告之緩刑，已難收其預期之效果，而確有執行
    刑罰之必要，此與刑法第七十五條第一項所定之二款要件僅
    須具備其一，即毋庸再行審酌其他情狀，而率應逕予撤銷緩
    刑有所不同，先予敘明。
三、經查，本件受刑人陳必福前因犯詐欺罪，經臺灣高等法院以
    九十九年度上易字第九四五號判處有期徒刑十月，緩刑三年
    ，於九十九年七月十九日確定，復於前案之緩刑期前即九十
    一年起至九十三年三月止，及九十一年九月起至九十一年十
    月止，另犯稅捐稽徵法第四十三條第一款之幫助逃漏稅捐罪
    及商業會計法第七十一條第一款之填製不實罪，經本院以九
    十九年度簡字第八九號判處有期徒刑六月，如易科罰金，以
    銀元三百元即新臺幣九百元折算壹日；減為有期徒刑三月，
    如易科罰金，以銀元三百元即新臺幣九百元折算壹日，於九
    十九年十二月六日確定等情，有各該判決書、臺灣高等法院
    被告前案紀錄表各一份在卷可稽，是受刑人係於緩刑期前因
    「故意」犯他罪，而在緩刑期內受六月以下有期徒刑之宣告
    確定，堪予認定。惟受刑人前後兩案所犯詐欺罪、幫助逃漏
    稅捐罪及填製不實罪間，二者侵害之法益、罪質、犯罪手段
    及目的迥然相異。況受刑人前案所為詐欺案件犯罪時間為九
    十六年十月間，與後案所為違反商業會計法等案件之前述犯
    罪時間（九十一年至九十三年間），前、後兩案相隔達三年
    六個月之久，又受刑人於前案緩刑宣告確定前，即已與告訴
    人煜昌織造股份有限公司達成民事和解事宜，告訴人代表人
    廖金童亦表示希望從輕量刑，此有臺灣高等法院九十九年度
    上易字第九四五號判決書一份在卷可稽，而前案之審理期間
    ，後案之行為早已終結，故前案予以緩刑之後，受刑人並無
    何不當之行為，且受刑人於前開案件，均坦承犯行，有各該
    判決在卷可稽，足見受刑人主觀上顯現之反社會性非重，不
    足認定所宣告之緩刑難收其預期之效果，而有執行刑罰之必
    要。況聲請人除提出二件判決書外，未提出其他積極證據或
    具體說明受刑人有何情狀，足認「原宣告之緩刑難收其預期
    效果，而有執行刑罰之必要」，自難認受刑人有合於刑法第
    七十五條之一第一項第一款得撤銷緩刑宣告之情事。是聲請
    人聲請撤銷受刑人之緩刑宣告，依前揭說明即非有據，為無
    理由，應駁回之。
據上論斷，應依刑事訴訟法第二百二十條，裁定如主文。
中    華    民    國   100    年    3     月    1     日
                        刑事第一庭  法  官  鄭水銓
以上正本證明與原本無異。
如不服本裁定，應於裁定送達後五日內敘明抗告理由，向本院提
出抗告狀。
                                    書記官  洪紹甄
中    華    民    國   100    年    3     月    1     日